【裁判字號】    98,易,1225
【裁判日期】    980707
【裁判案由】    竊盜
【裁判全文】
臺灣臺北地方法院刑事判決              98年度易字第1225號
公  訴  人  臺灣臺北地方法院檢察署檢察官
被      告  甲○○
            乙○○
                      樓之1
上列被告等因竊盜案件，經檢察官提起公訴（98年度偵字第7588
號），本院判決如下：
    主  文
甲○○、乙○○共同踰越牆垣、毀壞門扇竊盜未遂，均累犯，各
處有期徒刑捌月。
    事  實
一、甲○○於民國91年間，因竊盜、偽造文書等案件，分經法院
    判處有期徒刑4月、6月確定，於92年間，因偽造文書案件，
    經法院判處有期徒刑4月確定，嗣前開各罪經法院裁定應執
    行刑為有期徒刑1年，於93年8月10日入監執行，於94年8月1
    日因縮短刑期執行完畢出監；乙○○於97年間，因施用第二
    級毒品案件，經法院判處有期徒刑4月確定，甫於97年12 月
    12日易科罰金執行完畢，二人均不知警惕。甲○○見位於臺
    北市○○路○段416巷66弄16號之房屋已久無人居住其內，認
    為有機可乘，遂邀乙○○同至該處竊取其內財物，二人議定
    後乃共同意圖為自己不法之所有，於98年3月12日夜間9時許
    ，一同前至該處，攀爬前揭房屋之圍牆後踰越進入，並毀壞
    鑲在客廳大門上之門鎖，使其喪失防閑之功能後，開啟該門
    進入其內，共同徒手將屋內之玉如意等古器放置在帆布袋內
    準備攜離，惟經鄰近住戶丙○○發覺有異，立即報警當場查
    獲而未遂。
二、案經被害人戊○○訴由臺北市政府警察局萬華分局報告臺灣
    臺北地方法院檢察署檢察官偵查後起訴。
    理  由
一、訊據被告甲○○、乙○○均矢口否認有竊盜犯行，均辯稱：
    伊等當天看見該處大門打開，才想要進去裡面檢東西，之後
    就被警察抓到，伊等並沒有將屋內的玉器放置在袋內的竊取
    行為云云。然查，本件是鄰近住戶丙○○發覺原本該處大門
    深鎖，當天卻有人進出的異常情形才報警處理，員警據報前
    來後，當場查獲被告二人等情，分據證人丙○○、證人即該
    屋之管理人己○○、證人即本案查獲員警丁○○於本院審理
    時證述明確。依證人丙○○於本院審理時所述：伊發現門有
    開關的情況，就到對面去看，因為那邊有圍牆，大門是鎖著
    的，伊進不去，伊就拿著樓梯在牆外面看等語；是以證人丙○○發現本件有人在屋內進出而前往察看時，該處的大門都
    還是上鎖的情況，可見被告所稱當時大門是開啟的云云，並
    非事實，被告二人根本是以攀爬房屋大門圍牆的方式踰越進
    入其內。而該處房屋平時即大門深鎖，本件是證人丙○○發
    現有人在其內進出的異常情況才報警處理，已如前述，而員
    警前來時，確有發現該處客廳大門的門鎖遭外力毀壞脫落，
    業據證人丁○○於本院審理時證述屬實，並有現場照片可按
    ，故自可推知被告二人踰越進入後，有將鑲在客廳大門上之
    門鎖毀壞，才得以進入屋內。又本件查獲被告時，在該處庭
    院、客廳各放置一只帆布袋，其內則裝有該屋內的玉如意等
    古器一批，此業據證人丁○○於本院審理時證述在卷，並有
    警製扣押筆錄、扣押物品目錄表、贓物認領保管單及現場照
    片等件附卷可稽。被告二人雖否認有將屋內的古器搬至帆布
    袋內的竊取行為，然依被告二人於偵、審中所述，當天是被
    告甲○○提議，邀被告乙○○一同前往該處撿拾物品，則若
    渠等未攜帶可裝載物品的帆布袋，要如何撿拾？而依證人丁○○於本院審理時所述：伊進去以後就看到客廳的門已經遭
    破壞，伸手推的時候，裡面的門閂還反鎖著，但是下面是可
    以推開的，所以伊確定裡面有人，伊再敲門，甲○○就出來
    開門，伊打開電燈，每一個房間進去搜索，在廚房的角落發
    現乙○○蹲在牆角…當時被告乙○○滿身大汗，衣領這邊也
    都濕了，比較有注意的是他整個頭髮還有衣服上半身都濕了
    等語；則若被告二人並無竊取的行為，何以在員警據報前來
    時，會有將門反鎖並且試圖躲匿等畏罪之情？況且，當時為
    初春季節，又是夜間9時許，氣候並不炎熱，何以被告乙○○竟會滿身大汗，衣服上半身都濕透？若無搬取物品的行為
    ，當不致如此。綜上各情，被告二人否認有將屋內古器搬運
    至帆布袋內的竊取行為，顯係卸責之詞，難以憑採。參以被
    告二人在夜間9時許前往，顯見渠等早已共謀議定要竊取屋
    內的物品，所以才會選在上開夜間時間以避免被他人察覺，
    是本件被告自有竊盜之犯意及為自己不法所有之意圖，至為
    明確。綜上事證，被告上開否認犯罪之辯解，核屬臨訟飾卸
    之詞，難以憑採，渠等上開共同竊盜犯行已經證明，應依法
    論科。
二、按刑法上竊盜罪既遂未遂區分之標準，係採權力支配說，即
    行為人將竊盜之客體，移入一己實力支配之下者為既遂，若
    著手於竊盜，而尚未脫離他人之持有，或未移入一己實力支
    配之下者，則為未遂（最高法院84年度臺上字第2256號判決
    意旨參照）。本件被告雖已將欲竊取的古器裝置在二個帆布
    袋內，但以該等物品的數量觀之，顯然並未因此達到可任意
    攜離的程度，是既然未因此而建立自己的持有支配狀況，核
    屬未遂。又本件被告破壞之門鎖，係鑲在該客廳大門的喇叭
    鎖，業據證人己○○於本院審理時證述在卷，並有卷附照片
    可按，是該鎖即構成門之一部，加以毀壞，則應認係毀壞門
    扇（最高法院85年度臺上字第5433號判決要旨參照）。故核
    被告上開所為，均係犯刑法第321條第2項、第1項第2款之踰
    越牆垣、毀壞門扇竊盜未遂罪；被告二人就上開犯行間，有
    犯意聯絡、行為分擔，為共同正犯。被告二人有如事實欄所
    載前案經論罪科刑執行完畢之紀錄，有臺灣高等法院被告前
    案紀錄表可按，其等前受徒刑之執行完畢，5年以內故意再
    犯本案有期徒刑以上之罪，為累犯，均應依刑法第47條第1
    項之規定加重其刑。又被告雖已著手竊盜行為之實行，惟未
    生竊得財物之結果，其行為尚屬未遂，爰依刑法第25條第2
    項後段規定，按既遂犯之刑減輕之，並依法先加後減之。
    本件起訴書的犯罪事實，雖僅敘及被告毀壞門扇的加重事由
    ，然就被告先前以踰越牆垣的方式進入其內，既屬同款的加
    重事由，且為單一的加重竊盜事實，本院自應併予審究；至
    於起訴書的犯罪事實記載被告是以不明工具破壞客廳門鎖，
    然依證人丁○○於本院審理時所述，查獲被告時並未在身上
    發現任何工具，此部分的事實既仍有疑，應從有利於被告之
    認定；又本件原起訴書亦認為被告二人未達既遂之程度，然
    公訴檢察官就此認為應構成既遂，按前所述，容有未洽，惟
    既遂、未遂乃犯罪之階段行為，毋庸變更起訴法條；均附此
    敘明。爰審酌被告係以攀爬圍牆之方式為本件竊盜手段，所
    生危害非輕，犯後又飾詞否認，犯罪後之態度不佳，但念及
    被告並未竊取財物得逞，且該屋之管理人己○○於本院審理
    時亦表明不再追究之意等一切情狀，量處如主文所示之刑，
    公訴人就本件具體求處有期徒刑10月，本院衡酌上情，依罪
    刑相當原則，認以量處如主文所示之刑較為適當。至於被告
    持以供本案犯罪之帆布袋二只並未經扣案，且因被告一再否
    認犯罪，並無積極證據證明為被告所有，爰不為宣告沒收。
據上論斷，應依刑事訴訟法第284條之1、第299條第1項前段，刑
法第28條、第321條第2項、第1項第2款、第25條第2項後段、第
47條第1項，判決如主文。
本案經檢察官徐則賢到庭執行職務。
中    華    民    國    98    年    7     月    7     日
                  刑事第十三庭  法  官  許泰誠
以上正本證明與原本無異。
如不服本判決應於收受送達後10日內向本院提出上訴書狀，並應
敘述具體理由；其未敘述上訴理由者，應於上訴期間屆滿後20日
內向本院補提理由書（均須按他造當事人之人數附繕）「切勿逕
送上級法院」。
                                書記官  高菁菁
中    華    民    國    98    年    7     月    7     日
附錄本案論罪科刑法條全文：
中華民國刑法第321條
（加重竊盜罪）
犯竊盜罪而有左列情形之一者，處 6 月以上、 5 年以下有期徒
刑：
一、於夜間侵入住宅或有人居住之建築物、船艦或隱匿其內而犯
    之者。
二、毀越門扇、牆垣或其他安全設備而犯之者。
三、攜帶兇器而犯之者。
四、結夥三人以上而犯之者。
五、乘火災、水災或其他災害之際而犯之者。
六、在車站或埠頭而犯之者。
前項之未遂犯罰之。


司法院資訊處製作；財團法人民間司法改革基金會備份。
